【裁判字號】    89,易,869
【裁判日期】    900111
【裁判案由】    違反電子遊戲場業管理條例
【裁判全文】
臺灣花蓮地方法院刑事判決                          八十九年度易字第八六九號
    公  訴  人  臺灣花蓮地方法院檢察署檢察官
    被      告  甲○○
右列被告因違反電子遊戲場業管理條例案件，經檢察官提起公訴（八十九年度偵字第
三四０七號），本院判決如左：
    主  文
甲○○違反未依電子遊戲場業管理條例規定辦理營利事業登記，不得經營電子遊戲場
業之規定，處拘役伍拾日，如易科罰金，以參佰元折算壹日。
    事  實
一、甲○○係設於花蓮縣吉安鄉○○村○○○街八十四號之一「東昌撞球店」之負責
    人，於民國八十九年十月二十五日下午三時許，未經辦理營利事業登記，即在上
    址經營電子遊戲場，擺設電子遊戲機台八台（場內置放三台、木板隔間內置放五
    台）供人把玩，於營業中為花蓮縣政府八大行業聯合稽查小組會同花蓮縣警察局
    保安隊、吉安分局共同查獲。
二、案經花蓮縣政府移送台灣花蓮地方法院檢察署檢察官偵查起訴。
    理  由
一、訊據被告甲○○矢口否認有經營電子遊戲場之事實，辯稱：伊被查獲當時並無營
    業，且電子遊戲機台係置於倉庫中，並未開機云云，惟查上開事實，業據證人即
    花蓮縣政府工商旅遊局稽查人員乙○○於本院審理時結稱：「（法官問證人：你
    有無到現場查緝？）有，我們是會同保安隊、吉安分局及稅捐處、建管課人員一
    起到現場去查緝。我們是於十月二十五日下午到現場，發現撞球場是有營業的，
    並有客人在裡面打撞球，也有人在裡面玩電動玩具（庭呈現場照片五幀）。被告
    說電玩放在倉庫裡是不對的，其實那是木板隔間，用意是規避我們查緝。」（見
    本院八十九年十二月二十八日審判筆錄）等語綦詳，且有現場照片五幀及花蓮縣
    政府聯合稽查紀錄表乙紙附卷足憑。被告所辯顯係事後卸責之詞，無從採信，本
    件事證已臻明確，被告犯行殊堪認定，應予依法論科。
二、核被告所為，係違反電子遊戲場業管理條例第十五條規定，應依同條例第二十二
    條規定處斷。爰審酌尚無前科，素行堪稱良好，其犯罪動機、目的、手段尚屬單
    純，惟其犯罪後仍飾詞圖卸，難認有悔悟之心等一切情狀，量處如主文所示之刑
    ，並諭知易科罰金之折算標準，以示懲儆。
據上論斷，應依刑事訴訟法第二百九十九條第一項前段，電子遊戲場業管理條例第十
五條、第二十二條，刑法第十一條前段、第四十一條，罰金罰鍰提高標準條例第二條
，判決如主文。
本案經檢察官李子春到庭執行職務
中      華      民      國    九  十    年      一      月    十  一    日
                              台灣花蓮地方法院刑事庭
                                  法  官  張  健  河
右正本證明與原本無異。
如對本判決不服，應於送達後十日內，向本院提出上訴狀。（應抄附繕本）
                                  法院書記官
中      華      民      國    九  十    年      一      月    十  一    日
附錄本判決論罪科刑之法律條文：電子遊戲場業管理條例第十五條、第二十二條
電子遊戲場業管理條例第十五條
未依本條例規定辦理營利事業登記者，不得經營電子遊戲場所。
電子遊戲場業管理條例第二十二條
違反第十五條規定者，處行為人一年以下有期徒刑、拘役或科或併科新臺幣五十萬元
以上二百五十萬元以下罰金。


司法院資訊處製作；財團法人民間司法改革基金會備份。
